最高法院刑事判決　　　　　　一○○年度台上字第五六六五號
上　訴　人　王文志
上列上訴人因違反毒品危害防制條例等罪案件，不服台灣高等法
院高雄分院中華民國一○○年八月十一日第二審判決（一○○年
度上訴字第九七○號，起訴案號：台灣屏東地方法院檢察署九十
九年度毒偵字第二九四二號、九十九年度偵字第一○四七一號）
，提起上訴，本院判決如下：
    主  文
上訴駁回。
    理  由
一、販賣及施用第一級毒品部分：
按刑事訴訟法第三百七十七條規定：上訴於第三審法院，非以判
決違背法令為理由，不得為之；是提起第三審上訴，應以原判決
違背法令為理由，係屬法定要件。如果上訴理由書狀並未依據卷
內訴訟資料具體指摘原判決不適用何種法則或如何適用不當，或
所指摘原判決違法情事，顯與法律規定得為第三審上訴理由之違
法情形不相適合時，均應認其上訴為違背法律上之程式，予以駁
回。又證據之取捨與其證明力之判斷，以及事實有無之認定，屬
事實審法院之職權，苟其取捨證據與判斷證據證明力並不違背經
驗法則及論理法則，即不容任意指為違背法令，而執為第三審適
法之上訴理由。原判決依憑上訴人王文志之自白，證人陳明隆於
警詢、偵查之證述，卷附渠所持有門號0000000000行動電話通訊
監察譯文、屏東縣政府警察局恆春分局搜索扣押筆錄、扣押物品
目錄表、毒品初步檢驗報告單、採證照片、尿液採證編號姓名對
照表、台灣檢驗科技股份有限公司濫用藥物尿液檢驗報告及法務
部調查局民國一○○年一月二十一日調科壹字第 10023002750號
鑑定書等證據資料，為綜合判斷，認上訴人確有其事實欄所載販
賣及施用第一級毒品海洛因等犯行。因而撤銷第一審關於販賣第
一級毒品部分之科刑判決，改判仍論上訴人以販賣第一級毒品罪
，依毒品危害防制條例第十七條第二項規定及刑法第五十九條減
輕及遞減其刑後，處有期徒刑八年六月，併諭知相關之從刑。另
維持第一審論其以施用第一級毒品罪，處有期徒刑八月之判決，
駁回上訴人此部分在第二審之上訴（主刑部分，並與下述施用第
二級毒品甲基安非他命部分定應執行之刑有期徒刑九年）。已分
別就證據取捨及證明力之判斷，於理由內詳加論述說明，並就上
訴人以量刑過重及施用第一、二級毒品係想像競合關係而應論以
一罪之辯詞，何以不足採，亦在判決內詳予指駁。所為論斷，俱
有卷存證據資料可資覆按。上訴意旨未具體指摘原判決有何違背
法令情形，徒以其行為應有接續犯之適用、陳明隆之證詞可能係
受警方恫嚇及施用第一級毒品暨施用第二級毒品未依想像競合關
係論以一罪云云，乃對原判決已論斷明白之事項，泛指違背法令
，核非具體指摘之合法上訴第三審理由。應認此等部分之上訴均
違背法律上之程式，併予駁回。
二、施用第二級毒品部分：
按刑事訴訟法第三百七十六條所列各罪之案件，經第二審判決者
，不得上訴於第三審法院，為該法條所明定。上訴人另犯施用第
二級毒品部分，原判決係維持第一審依毒品危害防制條例第十條
第二項論處罪刑之判決，核屬刑事訴訟法第三百七十六條第一款
之案件。依首開說明，此部分既經第二審判決，自不得上訴於第
三審法院，上訴人猶提起上訴，顯為法所不許，亦應予駁回。
據上論結，應依刑事訴訟法第三百九十五條前段，判決如主文。
中    華    民    國  一○○  年    十    月   十三   日
                      最高法院刑事第四庭
                          審判長法官  洪  文  章  
                                法官  王  居  財  
                                法官  郭  毓  洲  
                                法官  韓  金  秀  
                                法官  沈  揚  仁  
本件正本證明與原本無異
                                      書  記  官  
中    華    民    國  一○○  年    十    月   十七   日
                                                      Ｅ